【裁判字號】    97,訴,3291
【裁判日期】    970912
【裁判案由】    毒品危害防制條例
【裁判全文】
臺灣板橋地方法院刑事判決              97年度訴字第3291號
公  訴  人  臺灣板橋地方法院檢察署檢察官
被      告  甲○○
                  （現另案於臺灣臺北監獄臺北分監執行中）
上列被告因違反毒品危害防制條例案件，經檢察官提起公訴（97
年度毒偵字第5362號），於本院準備程序進行中，被告就被訴之
事實為有罪陳述，經告知被告簡式審判程序之旨，並聽取當事人
之意見後，裁定進行簡式審判程序判決如下：
    主  文
甲○○施用第一級毒品，累犯，處有期徒刑壹年。
    事實及理由
一、犯罪事實：
(一)甲○○於民國94年間因施用毒品案件，經本院以94年度毒聲
    字第855 號裁定送觀察、勒戒後，認有繼續施用毒品傾向，
    經本院以94年度毒聲字第1158號裁定令入戒治處所施以強制
    戒治，於95年4 月7 日強制戒治執行完畢釋放出所，經臺灣
    板橋地方法院檢察署檢察官以95年度戒毒偵字第188 號為不
    起訴處分確定；另於96年間因施用毒品案件，經本院以96年
    度訴字第1278號判決判處有期徒刑8 月確定，復經本院以96
    年度聲減字第3245號裁定減為有期徒刑4 月確定，於96年10
    月22日縮刑期滿執行完畢（於本案構成累犯）；復於97年間
    因施用毒品案件，經本院以97年度訴字第1606號判決判處有
    期徒刑8 月確定，於97年8 月20日入監執行，現正執行中；
    又於97年間因施用毒品案件，經本院以97年度訴字第1889號
    判決判處有期徒刑8 月。
(二)詎甲○○猶不知悔改，於前開強制戒治執行完畢釋放後5 年
    內，復基於施用第一級、第二級毒品之犯意，於97年5 月13
    日某時，在臺北縣三重市○○街28巷17號住處，以將第一級
    毒品海洛因與第二級毒品甲基安非他命混合後再置於吸食器
    內燒烤吸食其生成煙霧之方式，同時施用海洛因及甲基安非
    他命乙次。嗣因甲○○為毒品列管人口，經警於97年5 月14
    日22時44分許通知到場採尿，經採集其尿液送驗結果，呈鴉
    片及甲基安非他命陽性反應，始悉上情。
二、證據：
(一)被告於警詢及本院訊問、審理時之供述。
(二)應受尿液檢驗人尿液檢體採集送驗紀錄表及臺灣檢驗科技股
    份有限公司2008/05/29濫用藥物檢驗報告各乙紙。
三、按海洛因、甲基安非他命係毒品危害防制條例第2 條第2 項
    第1 款、第2 款所明定之第一級、第二級毒品，依同條例第
    10條第1 項、第2 項不得非法持有、施用。查被告甲○○於
    94年間因施用毒品案件，經本院以94年度毒聲字第855 號裁
    定送觀察、勒戒後，認有繼續施用毒品傾向，經本院以94年
    度毒聲字第1158號裁定令入戒治處所施以強制戒治，於95年
    4 月7 日強制戒治執行完畢釋放出所，經臺灣板橋地方法院
    檢察署檢察官以95年度戒毒偵字第188 號為不起訴處分確定
    乙節，有臺灣高等法院被告前案紀錄表1 份存卷可按，故而
    被告於強制戒治完畢釋放後5 年內再度施用第一級毒品及第
    二級毒品之行為，依毒品危害防制條例第23條第2 項規定，
    係犯毒品危害防制條例第10條第1 項、第2 項之施用第一級
    、第二級毒品罪。被告施用第一級、第二級毒品前、後之持
    有第一級、第二級毒品犯行，為其施用之高度行為所吸收，
    均不另論罪。又被告所犯上開二罪係一行為觸犯數罪名，屬
    想像競合，應從一重之施用第一級毒品罪處斷。雖公訴意旨
    認為被告所犯所犯上開二罪名，係基於各別犯意，行為互殊
    ，應予分論併罰，惟查，依據卷附前揭濫用藥物尿液檢驗報
    告所示，固然被告尿液係呈嗎啡及甲基安非他命陽性反應，
    惟此至多僅可證明被告確有施用海洛因及甲基安非他命之事
    實，並無足從據此認定被告究係分別或同時施用海洛因及甲
    基安非他命，而按非法施用毒品之方式，並無固定模式，不
    同吸毒族群及不同毒品種類，可能有不同的施用方式，被告
    既堅稱其係將上開兩種毒品混合施用，復查無積極證據證明
    被告係分別施用，則依罪證有疑利於被告之原則，自無從將
    被告所犯上開二罪分論併罰，附此敘明。又查，被告前有如
    犯罪事實欄所述之前科及執行紀錄，有臺灣高等法院被告前
    案紀錄表乙份在卷可參，其於有期徒刑執行完畢後，五年內
    故意再犯本件有期徒刑以上之罪，為累犯，應依刑法第47條
    第1 項規定，加重其刑。審酌被告多次施用毒品前科，素行
    不佳，且曾經觀察、勒戒及強制戒治執行完畢，竟再為本件
    施用毒品犯行，顯見其不思悔改，自制力亦顯不佳；惟另考
    量被告於犯後已坦承犯行，而其施用毒品行為於本質上係屬
    自我戕害行為，反社會性之程度應屬較低等一切情狀，量處
    如主文所示之刑，以資懲儆。
據上論斷，應依刑事訴訟法第273 條之1 第1 項、第299 條第1
項前段、第310 條之2 、第454 條第1 項，毒品危害防制條例第
10條第1 項、第2 項，刑法第11條前段、第47條第1 項、第55條
，判決如主文。
本案經檢察官吳宗光到庭執行職務。
中    華    民    國    97    年    9     月    12    日
                  刑事第十四庭法  官  鄭燕璘
以上判決正本證明與原本無異。
如不服本判決，應於送達後十日內，向本院提出上訴狀（上訴書
狀應敘述具體理由）。
中    華    民    國    97    年    9     月    12    日
                              書記官  陳筱惠
附錄本案論罪科刑法條全文：
毒品危害防制條例第10條：
施用第一級毒品者，處6 月以上5 年以下有期徒刑。
施用第二級毒品者，處3 年以下有期徒刑。


司法院資訊處製作；財團法人民間司法改革基金會備份。
